臺灣高等法院臺南分院刑事判決　　　100年度上易字第448號
上　訴　人
即　被　告　翁尚文
上列上訴人因毀棄損壞等案件，不服臺灣嘉義地方法院100年度
易字第409號中華民國100年6月28日第一審判決（起訴案號：臺
灣嘉義地方法院檢察署100年度調偵字第173號），提起上訴，本
院判決如下：
    主  文
上訴駁回。
    理  由
一、按刑事訴訟法第361條、第367條規定，不服地方法院之第一
    審判決而提起上訴者，應提出上訴書狀，並敘述具體理由，
    為上訴必備之程式；其所提出之書狀未敘述上訴理由，或僅
    曾以言詞陳述上訴理由者，均應於上訴期間屆滿後20日內補
    提理由書於第一審法院。第一審法院經形式審查，認逾期未
    補提上訴理由者，應定期間先命補正；逾期未補正者，為上
    訴不合法律上之程式，應以裁定駁回。倘已提出上訴理由，
    但所提非屬具體理由者，則由第二審法院以上訴不合法律上
    之程式，判決駁回。而所謂具體理由，必係依據卷內既有訴
    訟資料或提出新事證，指摘或表明第一審判決有何採證認事
    、用法或量刑等足以影響判決本旨之不當或違法，而構成應
    予撤銷之具體事由，始克當之（例如：依憑證據法則具體指
    出所採證據何以不具證據能力，或依憑卷證資料，明確指出
    所為證據證明力之判斷如何違背經驗、論理法則）；倘僅泛
    言原判決認定事實錯誤、違背法令、量刑失之過重或輕縱，
    而未依上揭意旨指出具體事由，或形式上雖已指出具體事由
    ，然該事由縱使屬實，亦不足以認為原判決有何不當或違法
    者（例如：對不具有調查必要性之證據，法院未依聲請調查
    亦未說明理由，或援用證據不當，但除去該證據仍應為同一
    事實之認定），俾與第二審上訴制度在請求第二審法院撤銷
    、變更第一審不當或違法之判決，以實現個案救濟之立法目
    的相契合，並節制濫行上訴（最高法院97年度台上字第892
    號判決參照）。又原審法院對上訴書狀有無記載理由，為形
    式上之審查，認有欠缺，且未據上訴人自行補正者，固應定
    期間先命補正。然上訴理由是否具體，依96年7月4日刑事訴
    訟法第361條修正理由三之說明，屬第二審法院審查範圍，
    不在命補正之列。
二、本件被告遵期提出上訴，其上訴意旨略以：被告係因案發日
    中午參加喜宴，喝下過量之酒，致一時情緒失控才犯罪，事
    後被告已深感後悔，已向告訴人三人當面道歉，並坦承犯行
    ，願意尋求和解，詎尚未與告訴人完全達成賠償和解之下，
    原審就已判決。被告因身心不佳，目前待業中並無經濟收入
    ，且家中尚有祖母、父母親及一位女兒需要照顧、扶養，為
    此懇請鈞院酌量減輕刑罰云云。
三、按量刑的輕重，屬事實審法院得依職權自由裁量之事項，苟
    已斟酌刑法第57條各款所列情狀而未逾越法定刑度，不得遽
    指為違法，且在同一犯罪事實與情節，如別無其他加重或減
    輕之原因，下級審量定之刑，亦無過重或失輕之不當情形，
    則上級審法院對下級審法院之職權行使，原則上應予尊重。
    查被告對於本案毀損罪二罪、侵入住宅一罪之犯罪事實，迭
    於偵查及原審供承不諱，原審法院因被告就被訴事實為有罪
    之陳述，經告知簡式審判程序之旨，並聽取公訴人及被告之
    意見後，裁定以簡式審判程序審理。復以被告罪證明確，因
    予適用刑法第306條第1項、第354條、第41條第1項前段、第
    51條第6款、刑法施行法第1條之1第1項、第2項前段等規定
    論罪，並審酌被告係五專畢業，目前待業中，其父母親現年
    均67歲，其母罹患重度殘障，其僅有之妹亦已出嫁，被告現
    已離婚，所生之二位小孩，一位國中一年級，87年次，須由
    被告扶養，另一個91年次，國小三年級，由其前妻扶養，目
    前生活經濟靠農地耕作；告訴人等三人所受之損害合計為3
    萬元；被告於檢察官100年3月23日偵訊時供稱：伊可以在3
    月底前給付，經檢察官復於100年5月12日訊時，告訴人賴錦
    女、劉啟銘均表示不和解，鍾美娟表示要求3萬元和解，被
    告則表示願意和解，被告於原審審理時亦表示尋求和解，惟
    迄今尚未達成和解，賠償告訴人等三人之損失，亦未於原審
    宣示判決前遞狀陳述與告訴人等三人和解之情況，被告曾具
    有相當多之時日足以與告訴人達成和解，惟迄今均未實現，
    尚難謂被告業已填補告訴人等人之任何損害。然被告尚能於
    原審審理時坦承犯行等犯後態度等一切情狀，各量處拘役60
    日、50日、30日，並定應執行刑拘役120日，及諭知易科罰
    金之折算標準。本院經核原審判決業已詳載被告之犯罪事實
    、證據名稱及應適用之法條，其認事用法俱無不合，量刑亦
    稱妥適，並未逾越法定刑度及濫用自由裁量之權限，即核無
    不當或違法之情形。
四、被告上訴意旨並無隻字片語表明第一審判決採證、認事、用
    法有何不當或違法之處，僅因其個人主觀上對法院量刑之期
    盼，請求本院從輕量刑，不能認為已經依據卷內既有訴訟資
    料或提出新事證，指摘或表明第一審判決有何採證認事、用
    法或量刑等足以影響判決本旨之不當或違法，揆諸前開說明
    ，自難謂係具體理由。是被告之上訴顯不合法律上之程式，
    應以判決駁回，並不經言詞辯論為之。
據上論斷，應依刑事訴訟法第367條前段、第372條，判決如主文
。
中    華    民    國   100    年    8     月    8     日
                  刑事第七庭    審判長法  官  李文福
                                      法  官  顏基典
                                      法  官  陳顯榮
以上正本證明與原本無異。
不得上訴。
                                      書記官  蔡財
中    華    民    國   100    年    8     月    9     日